【裁判字號】    98,訴,61
【裁判日期】    980421
【裁判案由】    強盜等
【裁判全文】
臺灣高雄地方法院刑事判決                98年度訴字第61號
公  訴  人  臺灣高雄地方法院檢察署檢察官
被      告  乙○○
選任辯護人  林易玫律師
            洪士宏律師
上列被告因強盜等案件，經檢察官提起公訴（97年度偵字第3066
9 號），本院判決如下：
    主  文
乙○○共同犯如附表所示捌罪，各處如附表主文欄所示之刑。又
共同犯竊盜罪，處有期徒刑參月。應執行有期徒刑壹年陸月。
    事  實
一、乙○○與壬○○（經合法傳喚未到，另行審結）意圖為自己
    不法之所有，共同基於竊盜之犯意聯絡，於附表所示之時、
    地，共乘乙○○所有之車號L8N-523 號重型機車，以附表所
    示之手段，竊取寅○○、庚○○等8 人所有之財物。又於行
    竊庚○○之財物時，共同基於毀損之犯意，破壞庚○○所有
    之車號F7-0845 號自小客車之左前方車門鑰匙孔，足以生損
    害於庚○○（毀損部分，經撤回告訴）。2 人得手後將所竊
    得之被害人證件留下，手機或金飾則出售予真實姓名、年籍
    均不詳之人，竊得之現金及變賣所得則朋分花用，並將其餘
    物品丟棄。嗣為警於民國（下同）97年10月27日下午4 時50
    分許，在高雄縣鳳山市○○路及文衡路口查獲，並自壬○○
    褲子左方口袋扣得子○○之身分證及汽車駕駛執照各1 張、
    丙○○之身分證1 張、庚○○之身分證1 張及汽車駕駛執照
    2 張、丑○○之身分證及機車駕駛執照各1 張、寅○○之身
    分證及汽車駕駛執照各1 張、戊○之身分證1 張、癸○○之
    身分證1 張等物。
二、乙○○與真實姓名、年籍均不詳、綽號「葡萄」之男子意圖
    為自己不法之所有，共同基於竊盜之犯意聯絡，於97年11月
    26日下午4 時40分許，由綽號「葡萄」之男子騎乘乙○○所
    有之車號L8N-523 號重型機車附載乙○○，行經高雄縣鳳山
    市○○街156 號前，趁甲○○將其所駕駛之車號N9-6788 號
    自小客車停在該處後下車購物之機會，由乙○○徒手打開副
    駕駛座旁之車門，竊取甲○○放在副駕駛座之LV皮包1 個（
    內有新台幣〈下同〉1 萬元、支票簿1 本、印鑑章2 個、NO
    KIA 牌手機1 支），綽號「葡萄」之男子則在旁把風。得手
    後2 人欲離去之際，適甲○○發現，乃上前抓住皮包而與乙○○發生拉扯，乙○○隨即坐上上開機車之後座，綽號「葡
    萄」之男子見狀即加速逃逸。適有路人發現上情而騎乘腳踏
    車碰撞上開機車，乙○○、綽號「葡萄」之男子及甲○○均
    因而人車倒地，乙○○隨即遭辛○○及不知名路人2 人聯手
    圍捕及制伏，綽號「葡萄」之男子則趁亂逃逸。嗣為警據報
    當場逮獲乙○○，並在其隨身攜帶之皮夾內扣得如附表編號
    8 所示時、地竊得之丁○○所有之A ＋1 百貨會員卡及全國
    電子愛情卡各1 張；另扣得綽號「葡萄」男子遺留之拖鞋1
    雙及LV皮包1 個。
三、案經寅○○、庚○○、戊○、子○○、丑○○、嚴宸怡、丙○○分別訴由高雄縣政府警察局鳳山分局報請臺灣高雄地方
    法院檢察署檢察官偵查起訴。
    理  由
壹、程序部分：
    按被告以外之人於審判外之陳述，雖不符前4 條（即刑事訴
    訟法第159 條之1 至之4） 之規定，而經當事人於審判程序
    同意作為證據，法院審酌該言詞陳述或書面陳述作成時之情
    況，認為適當者，亦得為證據。當事人、代理人或辯護人於
    法院調查證據時，知有第159 條第1 項不得為證據之情形，
    而未於言詞辯論終結前聲明異議者，視為有前項之同意，刑
    事訴訟法第159 條之5 定有明文。經查，檢察官、被告乙○○及其辯護人於本院言詞辯論終結前，就本判決所引用下列
    各項屬於審判外陳述之證據，知有第159 條第1 項不得為證
    據之情形，均未聲明異議，且本院審酌該證據作成情況均無
    不適當之情形，是依上開規定，認得作為本案證據。
貳、實體部分：
一、犯罪事實一部分：
    被告乙○○與共犯壬○○於附表所示之時、地，共乘乙○○
    所有之車號L8N-523 號重型機車，以附表所示之手段，竊取
    寅○○、庚○○等8 人所有之財物之事實，業據被告乙○○
    及共犯壬○○於警詢、偵訊及本院審理時均坦承不諱（見警
    卷第8 至15頁、18至24頁；偵一卷第9 至12頁；院卷第47、
    81 頁） ，核與證人即被害人寅○○、庚○○、戊○、子○○、丑○○、嚴宸怡、丙○○、丁○○等人於警詢及偵訊時
    供稱其等所有如附表所示之物品於附表所示之時、地失竊之
    內容相符（見警卷第25至49頁、偵二卷第頁16、17頁）；並
    有寅○○、庚○○、子○○之報案三聯單各1 紙、高雄縣政
    府警察局搜索、扣押筆錄4 份、扣押物品目錄表2 份、照片
    4 張、車籍查詢基本資料詳細畫面1 紙、贓物認領保管單8
    紙等件附卷可稽（見警卷第50至52、62至73頁；偵二卷第22
    至24、26、31頁）。綜上，足認被告乙○○前揭自白與事實
    相符，堪信為真實。
二、犯罪事實二部分：
    被告乙○○與真實姓名、年籍均不詳、綽號「葡萄」之男子
    於97年11月26日下午4 時40分許，共乘車號L8N-523 號重型
    機車，行經高雄縣鳳山市○○街156 號前，趁甲○○將其所
    駕駛之車號N9-6788 號自小客車停在該處後下車購物之機會
    ，由乙○○徒手打開副駕駛座旁之車門，竊取甲○○放在副
    駕駛座之LV皮包1 個，綽號「葡萄」之男子則在旁把風，得
    手後2 人欲騎乘上開機車離去之際，遭甲○○及辛○○等人
    發現，合力圍捕及制伏乙○○之情，業據被告乙○○於警詢
    、偵訊及本院審理時均坦承不諱（見偵二卷第10至12、44、
    45 、59 至64頁；院卷第47、81頁），核與證人甲○○、辛○○於警詢及偵訊時證述之內容相符（見偵二卷第14、15、
    18、62、63頁）；並有高雄縣政府警察局搜索、扣押筆錄1
    份、扣押物品目錄表1 份、照片8 張、車籍查詢基本資料詳
    細畫面2 紙、贓物認領保管單1 紙等件在卷可查（見偵二卷
    第22至25、32至37頁）。綜上足認被告乙○○前揭自白與事
    實相符，堪信為真實。
三、公訴人雖認：被告乙○○於97年11月26日下午4 時40分許竊
    取甲○○之皮包，得手後欲離去之際，因遭甲○○發覺，乃
    上前抓住皮包而與乙○○發生拉扯，乙○○為防護贓物，遂
    坐上上開機車之後座，綽號「葡萄」之男子見狀即加速逃逸
    ，乙○○明知甲○○仍抓住該LV皮包，可預見甲○○恐遭行
    駛中之機車拖行倒地，仍不願放手，致甲○○難以抗拒而遭
    拖行數公尺，適有路人發現上情而騎乘腳踏車碰撞上開機車
    ，乙○○、「葡萄」及甲○○均因而人車倒地，造成甲○○
    手腕及腳踝疼痛（傷害部分未據告訴），乙○○隨即遭辛○○及不知名路人2 人聯手圍捕，詎乙○○為脫免逮捕，仍極
    力掙扎，辛○○為制服乙○○因而受有左手肘、左肩及腰部
    扭挫傷等傷害（傷害部分未據告訴），因認被告乙○○涉犯
    準強盜罪嫌等語。訊據被告乙○○固坦承有上開竊盜犯行，
    惟矢口否認有何為防護贓物、脫免逮捕而施以強暴脅迫之犯
    行，辯稱：伊並未對甲○○或辛○○施以強暴或脅迫，且伊
    縱有反抗，也未達到使人難以抗拒之程度，而與準強盜罪之
    構成要件不符等語。經查：
  (一)按刑法第329 條之規定旨在以刑罰之手段，保障人民之身體
    自由、人身安全及財產權，免受他人非法之侵害，以實現憲
    法第8 條、第22條及第15條規定之意旨。立法者就竊盜或搶
    奪而當場施以強暴、脅迫者，僅列舉防護贓物、脫免逮捕或
    湮滅罪證3 種經常導致強暴、脅迫行為之具體事由，係選擇
    對身體自由與人身安全較為危險之情形，視為與強盜行為相
    同，而予以重罰。經該規定擬制為強盜罪之強暴、脅迫構成
    要件行為，乃指達於使人難以抗拒之程度者而言，是與強盜
    罪同其法定刑，此有大法官會議釋字第630 號解釋文參照。
    次按刑法第329 條之準強盜罪，係以竊盜或搶奪，因防護贓
    物，脫免逮捕或湮滅罪證，而當場施以強暴脅迫者為構成要
    件。而所謂強暴，謂直接或間接對於人之身體施以暴力，壓
    制被害人之抗拒，或使被害人處於不能抗拒之狀態，最高法
    院82年台上字第3842號判決可資參照。準此，行為人於行竊
    之時或行為完成後，縱有防護贓物或脫免逮捕而當場施以強
    暴、脅迫之行為，若其主觀上並無與強盜行為人之主觀不法
    相當，或其所施用之強暴、脅迫等行為，尚未達於使人難以
    抗拒之程度，即不得以刑法第329 條之準強盜罪相繩。
  (二)證人即被害人甲○○於偵查中具結證稱：我下車買東西時，
    把皮包放在副駕駛座，車門未鎖，老闆娘告訴我有人開我車
    門可能要偷東西，我回頭看到被告身體彎入車內，我趕到車
    旁，看到被告手上有我的皮包、手機及外套，我要搶回皮包
    ，我拉著皮包沒有放手，被告也沒放手，他就拿著我的皮包
    坐上機車後座高舉皮包，我還是沒放手，我大喊搶劫，大家
    出來幫我，機車前座的男子就騎車轉彎要離開，因為我沒有
    放手所以就被拖行，大約被拖行幾公尺，後來有路人騎腳踏
    車故意撞被告的機車，腳踏車及機車一起倒地，我也倒地，
    被告與另1 名男子也倒地，腳踏車騎士及其他人就來壓制被
    告，另1 名男子就趁機逃走等語（見偵二卷第62、63頁）。
    證人甲○○於本院審理中又具結證稱：被告拿我的皮包坐上
    摩托車後，將皮包拿得很高，不想讓我拿到，沒有死命的推
    開我，被告沒有放手，我也沒有放手；我拉著皮包跟著機車
    跑的過程中，沒有感覺被告施很大的力量拉扯皮包，他只是
    把皮包舉高；我跟被告搶著我的皮包，因機車在動，我也跟
    著動，有感受到拉我的力量，但力量還好，因為車速不是很
    快；且騎車的人急著要轉彎，我又在後頭拉著，機車雖有加
    速，但是車速還不是很快；我拉著皮包跟著機車跑的距離約
    有法檯到被告席中間之距離；機車還沒有被腳踏車撞倒之前
    ，我有跟著機車跑一段距離，但倒地以後應該沒有被拖行；
    我並未因跟著機車跑而跌倒，是因為騎腳踏車的人撞了機車
    之後才倒的；被告拉著我的皮包直到我摔倒的期間，都沒有
    說什麼話；從頭到尾，被告沒有打我或碰到我的身體，我們
    都只有拉著皮包等語（見院卷第81頁背面至84頁）。綜觀證
    人甲○○之上開證述，可知案發當時情形，被告於竊得甲○○之皮包後，隨即為甲○○發覺及追捕，因而與甲○○相互
    拉扯皮包，惟被告並未強力拉扯皮包，也未推擠或傷害甲○○，僅以將皮包高舉之方式企圖擺脫甲○○，且上開機車係
    由綽號「葡萄」之男子所駕駛，被告又未要求綽號「葡萄」
    之人加速以甩開證人甲○○，故尚難認被告有何施加暴力之
    行為。而證人甲○○雖因摔倒致手腕及腳踝疼痛，然此係因
    證人甲○○跟著機車跑，而腳踏車騎士撞倒上開機車所致，
    亦難據此逕認被告有何準強盜之犯行。
  (三)又辛○○於上開時、地為制伏被告而受有左手肘、左肩及腰
    部扭挫傷等傷害之情，業據證人辛○○於警詢時證稱：當時
    我正在購買雞蛋時，聽到有人在喊「有人進去你的車子」，
    我轉頭就發現有2 位年輕人正要騎機車離開，離開時又與腳
    踏車發生擦撞，那2 位年輕人跌倒在地，當時我與另2 位男
    子就趨前將坐於後座者（即被告）拉住，之後被告揮手作勢
    不讓我們抓，我們一同往歹徒身上壓制，被告一直與我們3
    人在拉扯掙扎，最後與警方一同將歹徒制伏，另1 位騎乘機
    車者則趁隙逃離現場；我左肩胛骨及腰部位均挫傷，有前往
    就醫等語（見偵二卷第18頁及背面）；並有銓泰中醫診所診
    斷證明書1 紙存卷可查（偵二卷第21頁），是上開事實堪以
    認定。惟查，證人甲○○於本院審理時具結證稱：被告一摔
    倒後，就被人家壓著，他想要逃跑，邊跑邊倒，後來被3 個
    路人壓制在路上；被告力道可能滿大的，一開始大家可能還
    沒有辦法把他制止，剛開始壓制時，沒有辦法完全壓制他，
    後來才由其他的人完全壓制他；本來被告摔倒在將近路中間
    ，起身後，到他真正被壓制的時候，是在另外一邊的馬路的
    旁邊；被告沒有跟壓制他的路人打架，他只是一直喊很痛；
    那3 個人要制伏被告時，被告就一直掙扎，沒有打人或踢人
    的動作，路人就抓著被告的背，我記得被告後面的衣服都被
    那3 個路人扯破；當時我一直在旁邊看，我還到路中間撿起
    我的手機報案等語（見院卷第83、84頁）。觀諸證人甲○○
    、辛○○之上開證述，可知被告為脫免辛○○等路人之逮捕
    ，雖有用力掙扎、反抗之動作，而證人辛○○亦因此受有左
    手肘、左肩及腰部扭挫傷之傷害，然被告應未主動毆打或腳
    踢圍捕之路人，尚難認被告有何施加暴力之行為；且被告上
    開掙扎、反抗之動作，亦未達使人難以抗拒之程度無疑。從
    而，揆諸前開解釋及判決意旨，本件被告乙○○之行為，核
    與上開準強盜罪所規範，需行為人施以強暴、脅迫行為，且
    該行為對於被害人之身體自由與人身安全較為危險之情狀尚
    有不符，即不得以刑法第329 條之準強盜罪相繩。公訴人認
    被告為防護贓物、脫免逮捕，而對追捕之證人甲○○、辛○○施以強暴，認被告涉有準強盜犯行，尚有未洽。
四、綜上所述，被告確有竊取庚○○等9 人所有之財物之犯行，
    堪以認定。是本案事證明確，應予依法論科。
五、核被告乙○○所為，均係犯刑法第320 條第1 項之竊盜罪。
    被告就犯罪事實一及二之竊盜犯行，分別與壬○○及綽號「
    葡萄」之男子共同為之，兩人間互有犯意聯絡及行為分擔，
    均為共同正犯。公訴人認被告於犯罪事實二之行為，係犯同
    法第329 條之準強盜罪，尚有未洽，已如上述，惟二者基礎
    犯罪事實同一，本院自得變更起訴法條，逕予審判。又被告
    所為上開9 次竊盜犯行，犯意各別，犯罪時間、地點、被害
    人亦不相同，均應分論併罰。
六、爰審酌被告乙○○正值青年，不思以正當途徑賺取財物，率
    爾竊取他人財物，所為實有不該；惟念其犯後坦承犯行，並
    與被害人庚○○、子○○、丑○○3 人達成和解，有和解書
    3 紙附卷可參（見院卷第97至99頁），態度良好，且所竊得
    財物已部分歸還被害人，有贓物認領保管單9 紙在卷可參（
    見警卷第62至68頁、偵二卷第25、26頁），所生損害業已減
    輕等一切情狀，認公訴人於本院審理時所求處之有期徒刑8
    年，尚嫌過重。爰分別量處如附表主文欄及主文欄所示之刑
    ，並定其應執行之刑。
七、不另為不受理判決之諭知部分：
  (一)公訴意旨另以：乙○○與壬○○於上開時、地行竊庚○○之
    物品時，共同基於毀損之犯意，破壞庚○○所有之車號F7-0
    845 號自小客車之左前方車門鑰匙孔，足以生損害於庚○○
    ，因認被告乙○○與壬○○共同犯刑法第354 條之毀損罪嫌
    等語。
  (二)按告訴乃論之罪，告訴人於第一審辯論終結前，得撤回其告
    訴；又告訴經撤回者，法院應諭知不受理之判決，刑事訴訟
    法第238 條第1 項及第303 條第3 款分別定有明文。經查，
    關於被告乙○○所犯刑法第354 條之毀損罪部分，依刑法35
    7 條規定，應為告訴乃論之罪，然告訴人庚○○於本院審理
    時，已與被告達成和解，並撤回毀損部分之告訴，有和解書
    及撤回告訴狀各1 份存卷可參，故依刑事訴訟法第303 條第
    3 款規定，本應為不受理之判決。惟此部分犯罪，與上開經
    論罪科刑之竊盜罪部分有想像競合之裁判上一罪關係，爰不
    另為不受理判決之諭知。
八、公訴意旨雖以：被告乙○○於短時間內有多次竊盜犯行，顯
    見其有犯罪習慣，僅藉刑之執行尚不足以根絕其惡性，應依
    竊盜犯贓物犯保安處分條例之規定，併予諭知應於刑之執行
    前令入勞動場所強制工作，以改惡習等語。惟按保安處分係
    針對受處分人將來之危險性所為之處置，以達教化、治療之
    目的，為刑罰之補充制度。我國現行刑法採刑罰與保安處分
    雙軌制，係在維持行為責任之刑罰原則下，為協助行為人再
    社會化之功能，以及改善行為人潛在之危險性格，期能達成
    根治犯罪原因、預防犯罪之特別目的。是保安處分中之強制
    工作，旨在對嚴重職業性犯罪及欠缺正確工作觀念或無正常
    工作因而犯罪者，強制其從事勞動，學習一技之長及正確之
    謀生觀念，使其日後重返社會，能適應社會生活。保安處分
    之措施亦含社會隔離、拘束身體自由之性質，其限制人民之
    權利，實與刑罰同，本諸法治國家保障人權之原理及刑法之
    保護作用，其法律規定之內容，應受比例原則之規範，使保
    安處分之宣告，與行為人所為行為之嚴重性、行為人所表現
    之危險性，及對於行為人未來行為之期待性相當。刑法第90
    條及竊盜犯贓物犯保安處分條例第3 條第1 項關於強制工作
    之規定，均係本於上開意旨制定，而由法院視個案中行為人
    之危險性格，依職權決定應否交付強制工作，以達保安處分
    之特別預防之目的（司法院大法官會議釋字第471 號解釋參
    照）。查被告乙○○雖於97年10月及11月短短2 月間，犯本
    件9 次竊盜犯行，惟其並無前科，有臺灣高等法院被告前案
    紀錄表1 份在卷足憑，且現正從事汽車修護之工作，故尚難
    認其有犯罪之習慣，自無令入勞動場所強制工作之必要，爰
    未對被告為保安處分之宣告，併此敘明。
九、沒收部分：扣案之拖鞋1 雙，為綽號「葡萄」之男子所有、
    供犯罪事實二竊盜犯罪所用之物，爰不為沒收之諭知，附此
    敘明。
據上論斷，應依刑事訴訟法第299 條第1 項前段、第300 條，刑
法第320 條第1 項、第28條、第51條第5 款，刑法施行法第1 條
之1 ，判決如主文。
本案經檢察官己○○到庭執行職務。
中    華    民    國    98    年    4    月    21    日
                  刑事第二庭審判長   法  官  林水城
                                     法  官  施盈志
                                     法  官  羅立德
以上正本證明與原本無異。
如不服本判決應於收受本判決後10日內向本院提出上訴書狀，並
應敘述具體理由，如未敘述上訴理由者，應於上訴期間屆滿後20
日內補提理由書狀於本院（均須按他造當事人之人數附繕本）「
切勿逕送上級法院」。
中    華    民    國    98    年    4    月    21    日
                                    書記官  賴朱梅
附錄本論罪科刑之法條全文：
中華民國刑法第320條第1項：
意圖為自己不法之所有或第三人不法之所有，而竊取他人之動產
者，為竊盜罪，處5年以下有期徒刑、拘役或500元以下罰金。
附表：
┌──┬────┬────┬─────────┬───┬───────┬───────┐
│編號│時    間│地   點 │犯  罪  方  法    │被害人│竊 得 財 物   │主  文        │
├──┼────┼────┼─────────┼───┼───────┼───────┤
│一  │97年10月│高雄縣鳳│由乙○○騎乘L8N-52│寅○○│咖啡色皮包1只 │乙○○共同犯竊│
│    │7 日下午│山市文衡│3 號機車搭載壬○○│      │（內有三星牌行│盜罪，處有期徒│
│    │4 或5 時│路497之2│，趁被害人駕駛之X3│      │動電話1支、   │刑參月。      │
│    │許      │號前    │-3361 號自小客車車│      │MOTOROLA牌行動│              │
│    │        │        │門未鎖之機會，由謝│      │電話1支、身分 │              │
│    │        │        │宗佑徒手打開車門竊│      │證及汽車駕駛執│              │
│    │        │        │取被害人放在車內之│      │照各1張、提款 │              │
│    │        │        │皮包1 個，乙○○則│      │卡1張、信用卡1│              │
│    │        │        │在旁把風，得手後騎│      │張、日本籍國民│              │
│    │        │        │車逃逸。          │      │IC卡1張、現金 │              │
│    │        │        │                  │      │15000元）     │              │
├──┼────┼────┼─────────┼───┼───────┼───────┤
│二  │97年10月│高雄縣鳳│由壬○○騎乘L8N-52│庚○○│咖啡色及紅色皮│乙○○共同犯竊│
│    │13日下午│山市文衡│3 號機車搭載乙○○│      │包各1只（內有 │盜罪，處有期徒│
│    │7 時50分│路與文濱│，由乙○○持自備鑰│      │台灣銀行金融卡│刑貳月。      │
│    │許      │路口    │匙插入被害人駕駛之│      │及信用卡各1張 │              │
│    │        │        │F7-0845 號自小客車│      │、富邦銀行信用│              │
│    │        │        │左側車門後，打開車│      │卡、聯邦銀行大│              │
│    │        │        │門竊取被害人放在車│      │立卡及大統卡各│              │
│    │        │        │內之皮包2 個，謝宗│      │1張、印章1枚、│              │
│    │        │        │佑則在旁把風，得手│      │NOKIA牌行動電 │              │
│    │        │        │後騎車逃逸。      │      │話1支、身分證1│              │
│    │        │        │                  │      │張及汽車駕駛執│              │
│    │        │        │                  │      │照2張、學生證1│              │
│    │        │        │                  │      │張、行車執照1 │              │
│    │        │        │                  │      │張、書4本、論 │              │
│    │        │        │                  │      │文報告1份）   │              │
├──┼────┼────┼─────────┼───┼───────┼───────┤
│三  │97年10月│高雄市三│由乙○○騎乘L8N-52│戊○  │背包1只（內有 │乙○○共同犯竊│
│    │14日下午│民區覺民│3 號機車搭載壬○○│      │身分證、學生證│盜罪，處有期徒│
│    │6 時許  │路與陽明│，由壬○○徒手竊取│      │、機車行車執照│刑參月。      │
│    │        │路口    │被害人放在車牌號碼│      │、健保卡、臺灣│              │
│    │        │        │771-BKE 號機車腳踏│      │銀行金融卡各1 │              │
│    │        │        │板上之背包1 個，林│      │張、書1本、存 │              │
│    │        │        │濱宏則在旁把風，得│      │摺1本、印章1枚│              │
│    │        │        │手後騎車逃逸。    │      │、易立信牌行動│              │
│    │        │        │                  │      │電話1支、中餐 │              │
│    │        │        │                  │      │丙級執照1張、 │              │
│    │        │        │                  │      │現金1500元）  │              │
├──┼────┼────┼─────────┼───┼───────┼───────┤
│四  │95年10月│高雄縣鳳│由壬○○騎乘L8N-52│子○○│墨綠色皮包1只 │乙○○共同犯竊│
│    │21日下午│山市新富│3 號機車搭載乙○○│      │（內有鑰匙2串 │盜罪，處有期徒│
│    │3 時許  │路486號 │，由乙○○持自備鑰│      │、三星牌行動電│刑貳月。      │
│    │        │前      │匙插入被害人駕駛之│      │話1支、子○○ │              │
│    │        │        │6M-9426 號自小客車│      │身分證及汽車駕│              │
│    │        │        │左側車門後，打開車│      │駛執照各1張、 │              │
│    │        │        │門竊取被害人放在車│      │行車執照、李夢│              │
│    │        │        │內之皮包1 個，謝宗│      │君之汽車駕駛執│              │
│    │        │        │佑則在旁把風，得手│      │照1張、現金   │              │
│    │        │        │後騎車逃逸。      │      │1200元）      │              │
├──┼────┼────┼─────────┼───┼───────┼───────┤
│五  │97年10月│高雄市三│由乙○○騎乘L8N-52│丑○○│綠色皮包1只（ │乙○○共同犯竊│
│    │21日下午│民區建工│3 號機車搭載壬○○│      │內有身分證及機│盜罪，處有期徒│
│    │5 時25分│路379號 │，由壬○○徒手竊取│      │車駕駛執照、學│刑貳月。      │
│    │許      │前      │被害人放在車牌號碼│      │生證、健保卡、│              │
│    │        │        │817-DSD 號機車腳踏│      │機車行車執照各│              │
│    │        │        │板上之皮包1 個，林│      │1張、書1本、印│              │
│    │        │        │濱宏則在旁把風，得│      │章1個、現金   │              │
│    │        │        │手後騎車逃逸。    │      │800元）       │              │
├──┼────┼────┼─────────┼───┼───────┼───────┤
│六  │97年10月│高雄市旗│由壬○○騎乘L8N-52│癸○○│黑色布包1只（ │乙○○共同犯竊│
│    │25日上午│津區中洲│3 號機車搭載乙○○│      │內有身分證、學│盜罪，處有期徒│
│    │11時許  │路旁某停│，由乙○○徒手竊取│      │生證、健保卡各│刑參月。      │
│    │        │車格    │被害人放在車牌號碼│      │1張、書1本、LG│              │
│    │        │        │808-BZE 號機車腳踏│      │牌行動電話1支 │              │
│    │        │        │板上之皮包1 個，謝│      │、郵局提款卡1 │              │
│    │        │        │宗佑則在旁把風，得│      │張、現金2100元│              │
│    │        │        │手後騎車逃逸。    │      │）            │              │
├──┼────┼────┼─────────┼───┼───────┼───────┤
│七  │97年10月│高雄縣鳳│由壬○○騎乘L8N-52│丙○○│黑色名片夾1只 │乙○○共同犯竊│
│    │27日下午│山市青年│3 號機車搭載乙○○│      │（內有身分證、│盜罪，處有期徒│
│    │3或4 時 │路二段  │，由乙○○徒手竊取│      │健保卡、車號  │刑參月。      │
│    │        │598巷1弄│被害人放在車牌號碼│      │ZKX- 801機車行│              │
│    │        │2號前   │ZKX-801 號機車置物│      │車執照各1張） │              │
│    │        │        │箱之皮夾1 個，謝宗│      │              │              │
│    │        │        │佑則在旁把風，得手│      │              │              │
│    │        │        │後騎車逃逸。      │      │              │              │
├──┼────┼────┼─────────┼───┼───────┼───────┤
│八  │97年10月│高雄市三│由壬○○騎乘L8N-52│丁○○│花色手提包1只 │乙○○共同犯竊│
│    │17日下午│民區益華│3 號機車搭載乙○○│      │（內有金項鍊1 │盜罪，處有期徒│
│    │6 時許  │路與陽明│，由乙○○徒手打開│      │條、戒指1個、 │刑參月。      │
│    │        │路口    │被害人自小客車車門│      │手鍊1條、存摺2│              │
│    │        │        │，竊取被害人所有放│      │本、印章1個、 │              │
│    │        │        │在副駕駛座之手提包│      │提款卡及信用卡│              │
│    │        │        │1 個，壬○○則在旁│      │各1張、身分證 │              │
│    │        │        │把風。得手後騎車逃│      │、健保卡、會員│              │
│    │        │        │逸。              │      │卡及愛情卡各1 │              │
│    │        │        │                  │      │張）          │              │
└──┴────┴────┴─────────┴───┴───────┴───────┘


司法院資訊處製作；財團法人民間司法改革基金會備份。
